---
title: "Pengenalan R, RStudio, ggplot, PCA, Git, sogosurvey.com"
author: "Fitriyono Ayustaningwarno"
date: "4/12/2020"
output:
  html_document: default
  pdf_document: default
---

#package
```{r package}
knitr::opts_chunk$set(echo = TRUE)
library(knitr) # untuk R markdown
library(Rmisc) # untuk fungsi summarySE
library(agricolae)# untuk fungsi HSD.test
library(ggplot2) #untuk fungsi grafik dengna ggplot
library(cowplot) #untuk membuat grafik grid
library(rstatix ) #untuk fungsi uji normalitas shapiro wilk
library(ggpubr) #untuk membuat density plot uji normalitas
library(dplyr) #fungsi kalkulasi untuk membuat boxplot
library(tidyr) #fungsi kalkulasi untuk membuat boxplot
library(ggfortify) #untuk membuat pca dengan ggplot

```

#data
```{r}
data(ToothGrowth)
ToothGrowth
```

# summarySE

```{r summarySE}
ToothGrowth_sum<-summarySE(data = ToothGrowth, "len", groupvars = c("supp", "dose"), na.rm = FALSE, 
          conf.interval = 0.95, .drop = TRUE)
ToothGrowth_sum
str(ToothGrowth)

```
# statistik
##linier model

```{r}
tx_supp_dose <- with(ToothGrowth, interaction(supp, dose))
lm_supp_dose <- lm(len~tx_supp_dose, data = ToothGrowth)
summary(lm_supp_dose)
```

##anova test
```{r}
anova(lm_supp_dose)

```

##HSD test group
```{r}
HSD_supp_dose<-HSD.test(lm_supp_dose, trt = "tx_supp_dose", group = TRUE, console=TRUE)

```

## HSD test group p value
```{r}
HSD_supp_doseP<-HSD.test(lm_supp_dose, trt = "tx_supp_dose", group = FALSE, console=TRUE)

```

# grafik
## base
```{r}
plot(ToothGrowth_sum$dose,ToothGrowth_sum$len)
#fungsi plot dasar pada R tidak dapat melakukan gruping, sehingga jenis suplemen tidak dapat diamati

```
##grafik ggplot
###grafik ggplot dalam 1 plot
```{r}
g.ToothGrowth<- 
  ggplot(data = ToothGrowth_sum,aes(x = dose,y=len), na.rm = FALSE) +
    geom_point(data = ToothGrowth_sum, aes(color=supp), size=4)+
  theme_classic(base_size = 14)+
  xlab("Dose (mg)") +
  ylab("Length (mm)")
 g.ToothGrowth
```

###grafik ggplot dalam 2 plot bersusun
```{r}
g.ToothGrowth_grid<- 
  ggplot(data = ToothGrowth_sum,aes(x = dose,y=len), na.rm = FALSE) +
    geom_point()+
  theme_classic(base_size = 14)+
  xlab("Dose (mg)") +
  ylab("Length (mm)")+
  facet_grid(cols = vars(supp))
 g.ToothGrowth_grid
```

###grafik ggplot dalam 2 plot manual
```{r}
g.ToothGrowth_OJ<- 
  ggplot(data = ToothGrowth_sum[ToothGrowth_sum$supp=="OJ",],aes(x = dose,y=len), na.rm = FALSE) +
    geom_point()+
  theme_classic(base_size = 14)+
  xlab("Dose (mg)") +
  ylab("Length (mm)")
g.ToothGrowth_OJ

g.ToothGrowth_VC<- 
  ggplot(data = ToothGrowth_sum[ToothGrowth_sum$supp=="VC",],aes(x = dose,y=len), na.rm = FALSE) +
    geom_line()+
  geom_point()+
  theme_classic(base_size = 14)+
  xlab("Dose (mg)") +
  ylab("Length (mm)")
g.ToothGrowth_VC


g.ToothGrowth_grid<-plot_grid(g.ToothGrowth_OJ, g.ToothGrowth_VC,                       ncol=2,  align = 'v', rel_heights = c(1/5, 1/5),
                           labels = c('A', 'B'))
g.ToothGrowth_grid

ggsave("g.ToothGrowth_grid.pdf", plot= g.ToothGrowth_grid,  width = 200, height = 130, units = "mm")
#untuk menyimpan dalam bentuk pdf
ggsave("g.ToothGrowth_grid.png", plot= g.ToothGrowth_grid,  width = 200, height = 130, units = "mm")
#untuk menyimpan dalam bentuk png
rm(g.ToothGrowth_OV)
```

#PCA
##data
```{r}
#data
data("iris")
iris
```

## data profile
```{r}
iris %>% shapiro_test(Sepal.Length, Sepal.Width, Petal.Length, Petal.Width)
#  p-value > 0.05 implying that the distribution of the data are not significantly different from normal distribution. In other words, we can assume the normality.


g.density_Sepal.Length<-ggdensity(iris$Sepal.Length, 
          main = "Density plot of Sepal Length",
          xlab = "Sepal Length")

g.density_Sepal.Width<-ggdensity(iris$Sepal.Width, 
          main = "Density plot of Sepal Width",
          xlab = "Sepal Width")

g.density_Petal.Length<-ggdensity(iris$Petal.Length, 
          main = "Density plot of Petal Length",
          xlab = "Petal Length")

g.density_Petal.Width<-ggdensity(iris$Petal.Width, 
          main = "Density plot of Petal Width",
          xlab = "Petal Width")


g.density_iris_grid<-plot_grid(g.density_Petal.Length, g.density_Petal.Width, g.density_Sepal.Length, g.density_Sepal.Width,                       ncol=2,  align = 'v', rel_heights = c(1/5, 1/5, 1/5, 1/5),
                           labels = c('A', 'B', 'C', 'D'))
g.density_iris_grid
```

##data transformation
###log transformation
```{r}
#https://www.r-bloggers.com/computing-and-visualizing-pca-in-r/
#menggunakan log transformation, scaling and mean centering transformation
log.ir <- log(iris[, 1:4])
ir.species <- iris[, 5]
log.ir
iris_log<-cbind(log.ir,ir.species)

log.ir %>% shapiro_test(Sepal.Length, Sepal.Width, Petal.Length, Petal.Width)
```

### scaling and mean centering
```{r}
iris_data<-iris[,1:4]
iris_center_scale_data<-as.data.frame(scale(iris_data, center = TRUE, scale = TRUE))
iris_center_scale<-cbind(iris_center_scale_data, ir.species)
iris_log_center_scale_data<-as.data.frame(scale(log.ir, center = TRUE, scale = TRUE))
iris_log_center_scale<-cbind(iris_log_center_scale_data, ir.species)


```

##boxspot comparison with ggplot
```{r}
g.boxplot_iris<-iris %>% dplyr::select(Species, everything()) %>% tidyr::gather("id", "value",2:5) %>% 
  ggplot(., aes(x = id, y = value))+geom_boxplot()

g.boxplot_iris_log<-iris_log %>% dplyr::select(ir.species, everything()) %>% tidyr::gather("id", "value",2:5) %>% 
  ggplot(., aes(x = id, y = value))+geom_boxplot()

g.boxplot_iris_center_scale<-iris_center_scale %>% dplyr::select(ir.species, everything()) %>% tidyr::gather("id", "value",2:5) %>% 
  ggplot(., aes(x = id, y = value))+geom_boxplot()

g.boxplot_iris_log_center_scale<-iris_log_center_scale %>% dplyr::select(ir.species, everything()) %>% tidyr::gather("id", "value",2:5) %>% 
  ggplot(., aes(x = id, y = value))+geom_boxplot()

g.boxplot_iris_comparison<-plot_grid(g.boxplot_iris, g.boxplot_iris_log, g.boxplot_iris_center_scale, g.boxplot_iris_log_center_scale, ncol=2,  align = 'v', rel_heights = c(1/5, 1/5, 1/5, 1/5),
                           labels = c('A', 'B', 'C', 'D'))
g.boxplot_iris_comparison
# A. g.boxplot_iris, 
# B. g.boxplot_iris_log,
# C. g.boxplot_iris_center_scale,
# D. g.boxplot_iris_log_center_scale
```


##PCA dengan ggplot profil lengkap

```{r}
g.pca_iris_compl<-autoplot(prcomp(iris_data), data = iris, colour = 'Species', frame = T, loadings = TRUE, loadings.label = TRUE)
g.pca_iris_compl
g.scree_iris<-plot(prcomp(iris_data))
g.scree_iris
```

##PCA dengan ggplot perbandingan
```{r}

g.pca_iris<-autoplot(prcomp(iris_data), data = iris, colour = 'Species', frame = T)
g.pca_iris_log<-autoplot(prcomp(log.ir), data = iris_log, colour = 'ir.species', frame = T)
g.pca_iris_center_scale<-autoplot(prcomp(iris_center_scale_data, center =  FALSE), data = iris_center_scale, colour = 'ir.species', frame = T)
g.pca_iris_log_center_scale<-autoplot(prcomp(iris_log_center_scale_data, center =  FALSE), data = iris_log_center_scale, colour = 'ir.species', frame = T)

g.pca_iris_comparison<-plot_grid(g.pca_iris, g.pca_iris_log, g.pca_iris_center_scale, g.pca_iris_log_center_scale, ncol=2,  align = 'v', rel_heights = c(1/5, 1/5, 1/5, 1/5),
                           labels = c('A', 'B', 'C', 'D'))
g.pca_iris_comparison
# A. g.pca_iris, 
# B. g.pca_iris_log,
# C. g.pca_iris_center_scale,
# D. g.pca_iris_log_center_scale
```

